【裁判字號】    89,易,3988
【裁判日期】    900214
【裁判案由】    違反電子遊戲場業管理條例
【裁判全文】
臺灣臺中地方法院刑事判決                        八十九年度易字第三九八八號
    公  訴  人  臺灣台中地方法院檢察署檢察官
    被      告  乙  ○
右列被告因賭博等案件，經檢察官提起公訴（八十九年度偵字第一五三二八號），本
院判決如左：
    主  文
乙○違反未依電子遊戲場業管理條例規定辦理營利事業登記者，不得經營電子遊戲場
業之規定，累犯，處有期徒刑陸月，如易科罰金，以新台幣玖佰元即銀元參佰元折算
壹日。如附表（一）至附表（四）所示之電子遊戲機均沒收。
    事  實
一、乙○曾於民國（下同）八十七年間因違反建築法案件，經本院判決有期徒刑二月
    ，確定，甫於同年六月十六日執行完畢。詎渠猶不知悔改，明知渠在台中市○區
    ○○路二段二０號所經營之明明泡沬紅茶店並未辦理電子遊戲場業之營利事業登
    記，竟自八十九年四月二十五日起，在其所經營前開明明泡沬紅茶店一樓，設置
    如附表（一）所示之電子遊戲機，供不特定人益智娛樂以營利，違規經營電子遊
    戲場業（另地下室尚存放電子遊戲機鑽石列車三台、麻將三台、大舞台一台、滿
    天星一台、十三支一台、拉霸一台，惟均未插電營業）。嗣於八十九年八月十五
    日在上址為警查獲，惟警方並未查扣前開電子遊機，而責令乙○自行保管；乙○
    乃繼續設置麻如附表（二）所示之電子遊戲機，供不特定人益智娛樂以營利，違
    規經營電子遊戲場業。嗣於八十九年八月二十五日晚上十九時許，在上址為警查
    獲，惟警方仍未查扣前開電子遊機，而責令乙○自行保管；乙○再繼續設置如附
    表（三）所示電子遊戲機，供不特定人益智娛樂以營利，違規經營電子遊戲場業
    。嗣於八十九年十月四日下午十六時二十分許，在上址為警查獲，惟警方仍未查
    扣前開電子遊機，而責令乙○自行保管；乙○再繼續設置如附表（四）所示電子
    遊戲機，供不特定人益智娛樂以營利，違規經營電子遊戲場業。嗣於八十九年十
    一月二十日下午十四時三十分許，在上址為台中市政府稽查人員查獲。
二、案經台中市政府移請臺灣臺中地方法院檢察署檢察官偵查起訴。
    理  由
一、訊據被告乙○固坦承有於前開時地設置前開電子遊戲機之事實，然矢口否認有前
    開犯行，並辯稱他設置之前開電子遊戲機並未營業云云。惟查：被告設置之前開
    電子遊戲機有插電營業之事實，業據証人即查獲本案之員警丙○○、甲○○、潘
    瑞順，及台中市政府人員張春鵬於本院結証在卷。再前開四次查獲之電子遊戲機
    種類、數量迭有增減，苟被告未違規經營電子遊戲場業，何以每次查獲之電子遊
    戲機種類、數量均不相同？況証人丙○○（即第一次查獲部分）、張春鵬（即第
    二次查獲部分）於本院亦均供稱查獲時一樓之電子遊戲機有插電、地下室亦有電
    子遊戲機，但未插電。益徵前開如附表（一）至（四）之電子遊戲機係擺在被告
    所經營之前開店中一樓插電營業用，否則不須與地下室所放之電子遊戲機為區隔
    。是被告前開辯，尚不足採。此外，尚有檢查紀錄二紙、保管條一紙、營利事業
    登記証一紙、台中市政府影響治安行業聯合稽查紀錄表一紙、照片二十八幀附卷
    可憑，本件事證明確，被告犯行足堪認定。
二、核被告所為，係違反電子遊戲場業管理條例第十五條之規定，應依同條例第二十
    二條規定論處。起訴書雖未論及被告違規經營電子遊戲場業迄八十九年十一月二
    十日下午十四時三十分許，在上址為台中市政府稽查人員查獲部分犯行，惟被告
    此部分犯行係同一營業犯行為之繼續，與原起訴部分有實質上一罪之關係，為起
    訴效力之所及，本院自得併予審酌。再被告曾於八十七年間因違反建築法案件，
    經本院判決有期徒刑二月，確定，甫於同年六月十六日執行完畢，有台灣台中地
    方法院檢察署刑案資料查註紀錄表及台灣高等法院被告全國前案紀錄表各一紙在
    卷可按，其於五年內再犯本件有期徒刑以上之罪，為累犯，應依刑法第四十七條
    規定，加重其本刑。爰審酌被告之品行、違規經營電子遊戲場業之規模、多次經
    查獲仍繼續違規經營電子遊戲場業，及犯後尚能坦承犯行態度良好等一切情狀，
    量處如主文所示之刑，並諭知易科罰金之折算標準示懲。
三、扣案之如附表（一）至附表（四）所示之電子遊戲機係被告有，供違規經營電子
    遊戲場業所用之物，併依刑法第三十八條第一項第二款規定宣告沒收。
四、據上論斷，應依刑事訴訟法第第二百九十九條第一項前段，電子遊戲場業管理條
    例第二十二條，刑法第十一條前段、第二條第一前段、第四十一條第一項前段、
    第三十八條第一項第二款，罰金罰鍰提高標準條例第一條前段、第二條，判決如
    主文。
本案經檢察官楊萬益到庭執行職務。
中      華      民      國      九十    年      二      月     十四     日
                                臺灣臺中地方法院刑事第一庭
                                    法  官  鄭  文  祺
右正本證明與原本無異。
如不服本判決，應於判決送達後十日內向本院提出上訴狀，上訴於臺灣高等法院臺中
分院( 須附繕本 )。
                                    書記官
中      華      民      國      九十    年      二      月     十四     日
附錄本案論罪科刑法條全文
電子遊戲場業管理條例 ：
第十五條
未依本條例規定辦理營利事業登記者，不得經營電子遊戲場業。
第二十二條
違反第十五條規定者，處行為人一年以下有期徒刑、拘役或科或併科新台
幣五十萬元以上二百五十萬元以下罰金。
附表（一）
九九格鬥天王一台
機車遊戲一台
中國龍一台
打飛機一台
附表（二）
麻將台二台
單鬼撲克二台
小瑪琍二台
中國龍（二代）二台
中國龍（三代）二台
附表（三）
撲克牌二台
麻將台一台
附表（四）
Ｂｉｇ２一台
麻將台三台
５ＪＵＭＰ一台
皇冠迷十三一台
金獅王一台
金牌瑪琍一台
ＴＶＨｉＦｉ一台


司法院資訊處製作；財團法人民間司法改革基金會備份。
